【裁判字號】    97,易,590
【裁判日期】    970723
【裁判案由】    竊盜
【裁判全文】
臺灣屏東地方法院刑事判決               97年度易字第590號
公  訴  人  臺灣屏東地方法院檢察署檢察官
被      告  乙○○
                    （
上列被告因竊盜案件，經檢察官提起公訴（97年度偵字第2959號
），嗣被告於本院準備程序進行中先就被訴事實為有罪之陳述，
本院告知被告簡式審判程序之旨，並聽取當事人之意見後，裁定
改由受命法官獨任依簡式審判程序審理，判決如下：
    主  文
乙○○攜帶兇器竊盜，處有期徒刑陸月，扣案之扳手壹支沒收；
又共同竊盜，處有期徒刑月；又攜帶兇器竊盜，處有期徒刑柒
月，扣案之鋸子壹支沒收。應執行有期徒刑壹年貳月，扣案之扳
手及鋸子各壹支均沒收。
    事  實
一、乙○○意圖為自己不法之所有，基於竊盜之犯意，分別於下
    列時、地為下述竊盜犯行：
（一）於民國96年9 月27日下午3 時許，騎乘車牌號碼CN2-831
      號重型機車，攜帶其所有之客觀上得以危害人生命、身體
      及安全，可供兇器使用之扳手1 支，前往位於屏東縣麟洛
      鄉○○段657 號之檸檬園，竊取鄭朝雄所有之裝設在該檸
      檬園內之抽水馬達基座1 具，得手後，以上開機車載往不
      知情之李鳳臺所經營之「麟洛資源回收場」變賣，得款新
      台幣（下同）200 元，花用殆盡。嗣於同年月30日下午4
      時30分許，在屏東縣竹田鄉永豐村運動公園附近，因其行
      跡可疑，為警盤查查獲，馮啟明並將上開扳手交予警方扣
      案。
（二）又於97年1 月7 日中午12時40分許，與真實姓名年籍不詳
      、綽號「阿偉」之成年男子，基於竊盜之犯意聯絡，一起
      前往屏東縣內埔鄉○○路大排水溝旁之農田，見李願旭所
      有停放在該處之車牌號碼PHL-325 號重型機車之鑰匙未取
      下，竟徒手發動該機車後而竊取之，得手後供已代步使用
      ；其再於97年5 月1 日晚上7 時許，騎乘竊得之上開機車
      搭載不知情之甲○○，攜帶其所有之客觀上得以危害人生
      命、身體及安全，可供兇器使用之鋸子1 支，及非其所有
      、自上開機車置物箱內取出之亦足供兇器使用之老虎鉗1
      支、六角扳手3 支、活動扳手2 支等物，前往宋兆雲所有
      位於屏東縣萬巒鄉五溝水758 地號之農田，以其所攜帶之
      上開活動扳手鬆開宋兆雲所有裝設在該農田之抽水馬達1
      具之螺絲後，竊取之，得手後以上開機車載往資源回收場
      變賣，惟於同日晚上8 時許，行經屏東市○○里○○路
      177 巷時，為警攔檢查獲，當場在上開機車置物箱內扣得
      前開鋸子1 支、老虎鉗1 支、六角扳手3 支及活動板手2
      支，而查知上情。
二、案經屏東縣政府警察局報告臺灣屏東地方法院檢察署檢察官
    偵查起訴。
    理  由
一、本案被告乙○○所犯竊盜等案件，均非法定刑為死刑、無期
    徒刑或最輕本刑3 年以上有期徒刑之罪，亦非高等法院管轄
    第一審之案件，而被告於本院準備程序中就被訴事實為有罪
    之陳述，本院合議庭乃裁定由受命法官獨任進行簡式審判程
    序。又簡式審判程序之證據調查，依刑事訴訟法第273 條之
    2 規定，不受同法第159 條第1 項審判外陳述排除之限制，
    再被告對於卷內之各項證據，亦不爭執證據能力，故卷內所
    列之各項證據，自得作為證據，先予敘明。
二、上揭事實，業據被告坦承不諱，核與證人即被害人鄭朝雄、
    李願旭、宋兆雲於警詢中證述之情節相符，並有扣押筆錄、
    扣押物品目錄表、贓物認領保管單、相片等在卷可稽，復有
    上開扳手、鋸子、老虎鉗各1 支、六角扳手3 支及活動板手
    2 支扣案可資佐證，被告自白顯與事實相符，堪可採信。
    本件事證明確，應予依法論科。
三、按刑法第321 條第1 項第3 款之攜帶兇器竊盜罪，係以行為
    人攜帶兇器竊盜為其加重條件，此所謂兇器，其種類並無限
    制，凡客觀上足對人之生命、身體、安全構成威脅，具有危
    險性之兇器均屬之，且祇須行竊時攜帶此種具有危險性之兇
    器為已足，並不以攜帶之初有行兇之意圖為必要（最高法院
    79年度台上字第5253號判例意旨參照）。查被告行竊時所攜
    帶之扳手、鋸子、老虎鉗各1 支、六角扳手3 支及活動扳手
    2 支等物，均為有相當硬度且尖銳之金屬器具，且體積非小
    ，有相片附卷可稽，若持以攻擊他人，顯均足對人之生命、
    身體、安全構成威脅並具有危險性，均屬兇器無誤。是核被
    告事實欄（一）竊取抽水馬達基座及事實欄（二）所載竊取
    抽水馬達之行為，均係犯刑法第321 條第1 項第3 款之攜帶
    兇器竊盜罪，事實欄（二）之竊取機車行為，則係犯同法第
    320 條第1 項之普通竊盜罪。再被告乙○○、「阿偉」就竊
    取上開機車之犯行，有犯意聯絡及行為分擔，為共同正犯。
    又其所犯上開3 罪，犯意各別，行為互殊，應予分論併罰。
    爰審酌被告多次竊取他人財物，行為確非可取，惟念其坦承
    犯行，所竊財物價值均不高，且均已由上開被害人領回，衡
    以其素行尚可，有臺灣高等法院被告前案紀錄表在卷可按，
    犯罪動機、手段並非惡劣等一切情狀，各量處如主文所示之
    刑，並定其應執行之刑。末者，扣案之扳手、鋸子各1 支，
    均係被告所有用以竊取上開財物之工具乙情，業據被告供承
    不諱，均應依刑法第38條第1 項第2款 規定宣告沒收，至扣
    案之老虎鉗1 支、六角扳手3 支及活動扳手2 支，被告既然
    否認為其所有，且遍閱全卷亦無證據證明此情，亦非違禁物
    ，依法自均不得宣告沒收，附此敘明。
據上論斷，應依刑事訴訟法第273 條之1 第1 項、第299 條第1
項前段，刑法第28條、第320 條第1 項、第321 條第1 項第3 款
、第38條第1 項第2 款、第51條第5 款，判決如主文。
本案經檢察官陳新君到庭執行職務。
中    華    民    國    97    年    7     月    23    日
                  刑事第五庭    法  官  陳秀慧
以上正本證明與原本無異。
如不服本判決應於收受本判決送達後十日內向本院提出上訴書狀
，其未敘述上訴理由者，並得於提起上訴後十日內向本院補提理
由書狀（均須按他造當事人之人數附繕本）「切勿逕送上級法院
」。
中    華    民    國    97    年    7     月    23    日
                                書記官  溫訓暖
附錄本案論罪科刑法條：
刑法第320條第1項
意圖為自己或第三人不法之所有，而竊取他人之動產者，為竊盜
罪，處五年以下有期徒刑、拘役或五百元以下罰金。
刑法第321條第1項第3款
犯竊盜罪而有左列情形之一者，處6 月以上、5 年以下有期徒刑
：
三  攜帶兇器而犯之者。


司法院資訊處製作；財團法人民間司法改革基金會備份。
